Inventaris van het archief van de Legatie in Denemarken [1605-1810], 1658-1810
Nationaal Archief, Den Haag
- GILLIS COYMANS, I.
  - Belangen van particulieren, D.
    - Dossier inzake de arrestatie van Jacob Lopez, alias Kootje de Portugees, verdacht van moord ten huize van een predikant in Groningen en de Ommelanden, 1756.; 52; 1 omslag.
    - Balans van een assurantie in huurloten van Jacob sr. Henriquez. Gedrukt., z.d.; 53; 1 stuk
  - Privé aangelegenheden, E.
    - Stukken betreffende de landgoederen van de families Trip en Coymans in de provincie Hallant te Zweden, 1658, 1662, 1707.; 54; 1 omslag
  - Varia, F.
    - Lijst van ridders van de Deense Olifantsorde, 1729.; 55; 1 stuk.
    - Lijst van Deense hof- en regeringsfunctionarissen en bijbehorende stukken, 1730.; 56; 3 stukken
    - Afbeelding van de grafsteen van de conferentieraad Fridrich Rostgaard en zijn vrouw. Gedrukt., 1745; 57; 1 stuk
    - Lijst van Deense hoofd- en rangtelwoorden., z.d.; 58; 1 stuk
- CHARLES FRANÇOIS BOSC DE LA CALMETTE, II.
  Resident, minister, extraordinaris envoyé, 1759-1781.
  - Algemeen, A.
    - Ingekomen stukken van de Staten-Generaal en de griffie., 1728-1757, 1761-1781.; 59-61
      - Kopieresoluties van de Staten-Generaal en nouvelles van Nederlandse gezanten in het buitenland, 1728-1757., 59; 1 pak
      - Secrete extractresoluties, placcaten, instructie en bekendmaking van de Staten-Generaal, 1761-1781., 60; 1 omslag
      - Brief van Philippus Frederick Tinne, klerk-directeur ter griffie der Staten-Generaal, 1781., 61; 1 stuk
    - Ingekomen stukken van en afschrift van uitgaand stuk aan overige Nederlandse correspondenten, te weten:, 62; 1 omslag
      - aan Pieter Steyn, raadpensionaris van Holland, 1763
      - van de kerkeraad van de Evangelisch-Lutherse gemeente te Zwolle, 1763
      - van Jean Christoffel van Deurs, commissaris te Elseneur, 1765
      - van de magistraat van Amsterdam, 1777.
    - Ingekomen stukken van en minutenafschriften van uitgaande stukken aan Deense (waarnemend) ministers van buitenlandse zaken, te weten:, 63; 1 pak
      - van en aan J.H.E. baron von Bernstorff, 1761-1770, met bijlagen
      - van Ehlers, 1770
      - van en aan Von Osten, 1771-1773
      - van en aan A.P. graaf von Bernstorff, 1772-1780
      - van Von Schack Rathlou, 1773
      - van Otto graaf Thott, 1780
      - van en aan baron Von Rosencrone, 1780-1781.
    - Ingekomen stukken van en minuut van uitgaand stuk aan Deense geheimraden, te weten:, 64; 1 omslag
      - van en aan Von Ahlefeldt, 1763, met bijlage
      - van Ditlev graaf Reventlow, 1768.
    - Ingekomen nota van de generale Tolkamer en Commerciecollege van Denemarken. Met bijlagen., 1770; 65; 3 stukken
  - Gezant en gezantschap, B.
    - Bagagelijst en kwitanties van Bosc de la Calmette in verband met zijn reis naar Kopenhagen, 1758-1759.; 66; 1 omslag
    - Declaraties van Charles François Bosc de la Calmette. Concepten., 1759-1780; 67; 1 omslag
    - Cijfer, [c. 1760].; 68; 1 katern
    - Stukken betreffende de vrijstelling van belastingen voor Charles François Bosc de la Calmette, 1761.; 69; 1 omslag
  - Binnenlandse aangelegenheden van de Republiek, C.
    - Afschriften van generale petities van de Raad van State en staten van oorlog, 1764-1769.; 70; 1 omslag
    - Nota inzake staatsschulden gedurende de jaren 1756-1765., z.d.; 71; 1 stuk
    - Tekst van een zwanezang van een oud patriot t.g.v. de inhuldiging van de prins van Oranje., z.d.; 72; 1 stuk
  - Binnenlandse aangelegenheden en buitenlandse betrekkingen van Denemarken, D.
    - Deense ordonnanties en reglementen, 1719-1781; 73; 1 pak
      Merendeels vertalingen.
    - Aantekeningen betreffende de sterkte van het Deense leger en de Deense vloot en de bewapening ervan, 1727-1769.; 74; 1 omslag
    - Stukken betreffende de Zevenjarige oorlog, 1756-1765.; 75; 1 omslag
    - Ordonnanties, proclamaties en bijbehorende stukken van verschillende soevereinen. Gedrukt., 1756-1778; 76; 1 omslag
    - Stukken betreffende de opvolging van Frederik V, koning van Denemarken, in Ploen, 1761.; 77; 1 omslag.
    - Stukken betreffende een voorgestelde reorganisatie van het Deense leger, 1774.; 78; 1 omslag
    - Stukken betreffende het voorstel tot verbetering van de Deense Compagnie van Guinee, 1775.; 79; 1 omslag
    - Nota waarin de keizerin haar aanspraken op de Beierse opvolging verdedigt tegenover de koning van Pruisen. Gedrukt., 1778; 80; 1 stuk
      Ontbreekt
    - Kopie van een uitgaande brief van G.S. de Brosseronde, Frans consul te Elseneur, aan de graaf Von Bernstorff betreffende de belegering van het huis van de Spaanse consul door gewapende troepen, 1779.; 81; 1 stuk
    - Stukken betreffende de conventie van gewapende neutraliteit (of neutrale koopvaardijvaart) tussen Rusland, Denemarken, Zweden en de Republiek, 1780-1782.; 82; 1 pak
  - Belangen van particulieren, E.
    - Dossier inzake de vordering van Nicolaes Tonis, koopman te Amsterdam, op Leendert Dunklauw, meesterknecht op diens plantage op de Deense kolonie St-John, 1758.; 83; 1 omslag
    - Stukken betreffende de tolheffing op St-Croix op de bagage van Johannes Lambertus Urbanus Boreel Hofman, predikant te Christianstaed op St-Croix, 1761.; 84; 1 omslag
    - Stukken betreffende een vordering van Andries Hollbeek te Amsterdam op de nalatenschap van Pieter Didriks, 1761.; 85; 2 stukken
    - Stukken betreffende Nederlandse schepen, komend uit Amerika, die gedwongen werden in Bergen binnen te lopen om daar hun lading met andere schepen te verzenden, 1761-1762.; 86; 1 omslag
    - Dossier inzake de aanspraak op erfpachtgoederen te Oldenburg door de weduwe van Johannes Lange, kapitein van de `Cent Suisses', 1762.; 87; 1 omslag
    - Stukken betreffende de schipbreuk van de `Anne' bij Helgoland, varende onder kapitein Simon Heeres, in opdracht van het handelshuis Jean Cossard & Zn., 1762.; 88; 1 omslag
    - Ingekomen stukken van Van der Halle en Schönemann te Amsterdam betreffende een onenigheid van financiële aard met Conrad Mattefeldt te Fredericia, 1763-1764.; 89; 1 omslag.
    - Dossier inzake het beslagleggen te Hamburg op geld, toebehorende aan Jacob Cornelis Mars op Ameland, door Hendrik Das, koopman te Amsterdam, 1765.; 90; 1 omslag
    - Stukken betreffende klachten over enige artikelen uit de tol-ordonnatie van 17 mei 1762 voor Bergen, 1765-1766.; 91; 1 omslag
    - Dossier inzake de aanspraak van Leonardus Offerhaus te Groningen op het te Apenrade (Sleeswijk) aangehouden tjalkschip, varende onder kapitein Jacob Jansz., 1765-1766.; 92; 1 omslag
    - Dossier inzake de aanspraak van Hercules van Loon op de nalatenschap van zijn oom Jacob van Loon, bestaande uit lijfrentebrieven op Maria Elisabeth en Christiana Hagemeijer en Catharina Paal te Denemarken, 1766.; 93; 1 omslag
    - Dossier inzake een schuldvordering van Arnold Hooghart te Amsterdam op Jan en Lauritz Noordhoff te Föhr, 1767-1768.; 94; 1 omslag
    - Dossier inzake een vordering van Van Hemert, Muilman en Baerlman, kooplieden te Amsterdam, op John Ord en Jacob Andreas Eeg te Moldöen, 1768.; 95; 1 omslag
    - Minuut van een uitgaande brief van de directeur en commissarissen van het comptoir van Abraham ter Borch en zonen te Amsterdam aan koning Christiaan VII betreffende pand-obligaties aan Deense planters in Amerika, [1776].; 96; 1 stuk
    - Vertaling van een ingekomen brief van de directeuren van de Westindische Compagnie in Middelburg met het verzoek om voorspraak bij het Deense hof inzake een handelsconflict op St-Croix, 1779.; 97; 1 stuk
- VAN RECHTEREN, VAN DER GOES, DE CONINCK, FAGEL, BANGEMAN HUYGENS (1782-1796), III.
  - Kopieboeken van uitgaande brieven, 1782-1796.; 98-102; 5 delen
    - 1782-1787, 98
    - 1788, 99
    - 1789 - 1791 okt. 1., 100
    - 1791 okt. 4 - 1793 aug. 20., 101
    - 1793 aug. 20 - 1796 jan. 5., 102
- MAARTEN VAN DER GOES, IV.
  Extraordinaris envoyé, 1785 - 1793 juni
  - Ingekomen kopie- en extractresoluties van de Staten-Generaal, 1790, 1792-1793.; 103; 1 omslag
  - Afschriften van uitgaande brieven aan de griffier Fagel, 1789.; 104; 1 omslag
  - Correspondentie met Georgius Theodorus Grimmelius, gezantschapspredikant te Kopenhagen, 1791.; 105; 2 stukken
  - Ingekomen stukken van Nederlandse commissarissen te Denemarken, te weten:, 106; 1 omslag
    - Hendrik Jan Fasmer, commissaris te Bergen, 1792
    - Joost Jacob van Aller, commissaris te Elseneur, 1792-1793, met bijlagen.
  - Ingekomen nota's van en afschriften van uitgaande nota's aan de Deens minister van Buitenlandse Zaken, te weten:, 107; 1 omslag
    - van en aan A.P. graaf von Bernstorff, 1792- 1793
    - van Gregers Christian graaf Von Haxthausen, Bernstorff's vervanger, 1792, met bijlagen.
  - Ingekomen Deense verordeningen. Merendeels gedrukt., 1788-1792; 108; 1 omslag
  - Correspondentie met le Chevalier de Souza Coutinho, Portugees gezant te Denemarken, 1793.; 109; 2 stukken
  - Kopieresoluties van de Staten-Generaal betreffende de buitenlandse dienst, 1651-1791.; 110; 1 omslag
  - Declaraties van Maarten van der Goes. Afschriften., 1785-1792.; 111; 1 omslag
  - Memorie betreffende de Deense vloot, 1789.; 112; 1 stuk
  - Stukken betreffende gedeserteerde Britse matrozen aan boord van 's lands schip `de Admiraal de Ruyter', 1793.; 113; 1 omslag
- FREDERIK DE CONINCK, V.
  Zaakgelastigde, 1793 juni-november
  - Ingekomen stukken en afschriften van uitgaande stukken, 1793.; 113A; 1 pak
- JACOB FAGEL, VI.
  Extraordinaris envoyé, 1793 dec.- 1795 maart
  - Verbaal van Jacob Fagel. Concept., 1793-1795; 114; 1 deel
  - Ingekomen stukken van Nederlandse commissarissen te Denemarken, te weten:, 115; 1 omslag
    - Joost Jacob van Aller, commissaris te Elseneur, 1793-1795
    - Hendrik Jan Fasmer, commissaris te Bergen, 1793-1795
    - Daniel Isaachsen, commissaris te Christiansand, 1794, met bijlagen.
  - Stukken betreffende de Eerste Coalitieoorlog. Afschriften., 1791-1794; 116; 1 omslag
  - Stukken betreffende een geschil tussen de Société diplomatique te Stockholm en de Zweedse regering. Afschriften., 1792-1794; 117; 1 omslag
  - Stukken betreffende een geschil tussen de regeringen van Zweden en Napels betreffende baron d'Armfeld, 1794.; 118; 1 omslag
  - Bulletins betreffende het oprukken van de Franse troepen in de Republiek. Gedrukt., 1794-1795.; 119; 1 omslag
  - Extractresoluties van de Staten-Generaal betreffende het binnentrekken van de Franse troepen in de Republiek en het rappel van Jacob Fagel uit Denemarken, 1795.; 120; 1 omslag
  - Afschrift van een brief van P.A. Grouvelle, Frans gezant, aan de graaf Von Bernstorff inzake het opbrengen van Franse schepen door de Denen, 1793.; 121; 1 stuk
  - Stukken betreffende het opbrengen naar Stavanger van de `Toevlugt', kapitein Tiessen, door een Franse kaper, 1794.; 122; 1 omslag
- CHRISTIAAN DIEDERIK EMERENS JOHAN BANGEMAN HUYGENS, VII.
  Zaakgelastigde, 1795 april-september
  - Ingekomen kopie- en extractresoluties van de Staten- Generaal. Met bijlagen., 1795; 123; 1 pak
  - Ingekomen stukken van het Comité tot de de Zaken van de Marine, 1795.; 124; 3 stukken
  - Ingekomen brieven van Nederlandse commissarissen te Denemarken, te weten:, 125; 1 omslag
    - Joost Jacob van Aller, commissaris te Elseneur, 1795
    - Hendrik Jan Fasmer, commissaris te Bergen, 1795
    - Daniel Isaachsen, commissaris te Christiansand, 1795, met bijlagen.
  - Ingekomen brieven van B.E. Abbema, minister bij de Nedersaksische Kreits en de Hanzesteden, 1795.; 126; 1 omslag
  - Ingekomen brieven van en minuut van uitgaande brief aan Nederlandse zeeoffcieren, te weten:, 127; 1 omslag
    - van A.C.L. van Dirckinck, commandant van `s lands fregat `Argo', 1795
    - van G. de Jong, commandant van 's lands fregat `Scipio', 1795
    - van en aan J.W. de Winter, vice-admiraal, 1795 en z.d.
  - Correspondentie met baron Von Sprengtporten, Zweeds ambassadeur te Denemarken, 1795.; 128; 3 stukken
  - Ingekomen stukken van M. Ooster en prof. G. Coopmans, 1795.; 129; 1 omslag
  - Eed van Johannes Gualterus Johnson voor de Staten-Generaal als klerk bij Bangeman Huygens. Afschrift., 1795; 130; 1 stuk
  - Stukken betreffende de schipbreuk op Läe Sjö van het fluitschip `Concordia', kapitein Bonnen Brouwer, 1794-1795.; 131; 1 omslag
  - Stukken betreffende het prijsmaken van de Britse brig `Nantie of Air', kapitein Joseph Leid, en andere schepen door 's lands oorlogsbrik `Mercuur', commandant Willem Gijsbert Gaymans, 1795.; 132; 1 omslag
- DIRK WOLTER BARON VAN LYNDEN, VIII.
  Extraordinaris envoyé, minister plenipotentiaris, 1795-1796 oktober.
  - Ingekomen kopie- en extractresoluties van de Staten-Generaal en de provisionele representanten van diverse provincies, 1795-1796.; 133; 1 pak
  - Ingekomen stukken van de Nationale Vergadering der Bataafse Republiek, 1796.; 134; 1 omslag
  - Ingekomen stukken van de Commissie tot de Buitenlandse Zaken, te weten:, 135; 1 omslag
    - nieuwsberichten van Nederlandse gezanten in het buitenland
    - overige stukken, 1796.
    Deels gericht aan de commissaris Van Aller.
  - Ingekomen stukken van het Comité tot de Zaken van de Marine, 1795-1796.; 136; 1 omslag
  - Ingekomen brieven van het Oostindisch Comité, 1796.; 137; 2 stukken
  - Ingekomen brief van het Provisioneel bestuur van Holland, 1796.; 138; 1 stuk
  - Ingekomen brieven van Nederlandse commissarissen te Denemarken, te weten:, 139; 1 omslag
    - Joost Jacob van Aller, commissaris te Elseneur, 1795, 1796
    - Hendrik Jan Fasmer, commissaris te Bergen, 1795-1796
    - Daniel Isaachsen, commissaris te Christiansand, 1795-1796, met bijlage
    - Carsten Schiodt Due, vice-commissaris te Trontheim, 1795-1796.
  - Ingekomen stukken van Nederlandse zeeofficieren, te weten:, 140; 1 omslag
    - G. de Jong, commandant van 's lands fregat `Scipio', 1796, met bijlagen
    - G.Donckum, commandant van `s lands fregat `Jazon', 1796.
  - Ingekomen stukken van A.P. graaf von Bernstorff, Deens minister van Buitenlandse Zaken. Met bijlagen., 1795-1796; 141; 1 pak
  - Ingekomen brieven van Jacob Kielland & Son, 1795-1796.; 142; 2 stukken
  - Minuten en afschriften van uitgaande brieven aan regeringscolleges en -ambtenaren in Nederland, te weten:, 143; 1 pak
    - Staten-Generaal en de griffier W.Quarles, 1795-1796
    - Nationale Vergadering, 1796
    - Commissie tot de Buitenlandse Zaken, 1796
    - Comité tot de Zaken der Marine, 1795-1796
    - Oostindisch Comité te Amsterdam, 1795-1796
    - Van Leyden, president van het provinciaal bestuur van Holland, 1796.
  - Minuten van uitgaande brieven aan Nederlandse commissarissen te Denemarken, te weten:, 144; 2 stukken
    - H.L.J. Fasmer, commissaris te Bergen, 1796
    - Carsten Schiodt Due, vice-commissaris te Trontheim, 1796.
  - Minuten van uitgaande stukken aan de graaf Von Bernstorff, Deens minister van Buitenlandse Zaken, 1795-1796.; 145; 1 omslag
  - Minuut van uitgaande brief aan P.A. Grouvelle, Frans minister in Denemarken. Met bijlage., 1795; 146; 2 stukken
- CHRISTIAAN DIEDERIK EMERENS JOHAN BANGEMAN HUYGENS, IX.
  Minister plenipotentiaris, 1797-1805 juli. Gedurende de maanden juli en augustus 1799 en in maart 1803 trad Johnson op als zaakgelastigde.
  - Ingekomen stukken van het Westindisch Comité, 1797-1799.; 147; 1 omslag
  - Ingekomen stukken van Jan Carel Smissaert, secretaris van de Aziatische Raad. Met bijlage., 1797-1798; 148; 1 omslag
  - Ingekomen brief van de Raad van Marine. Met bijlage., 1802.; 149; 2 stukken
  - Ingekomen brieven van de Commerciesociëteit te Amsterdam. Met bijlage., 1802; 150; 3 stukken
  - Ingekomen brieven van Nederlandse commissarissen te Denemarken, te weten:, 151; 1 omslag
    - Joost Jacob van Aller, commissaris te Elseneur, 1802
    - Hendrik Jan Fasmer, commissaris te Bergen, 1801-1802
    - Johan Valentin Stintzing, commissaris te Rendsburg, 1802
    - Carsten Schiodt Due, vice-commissaris te Trontheim, 1802, met bijlagen.
  - Ingekomen brieven van Nederlandse diplomatieke vertegenwoordigers, te weten:, 152; 1 omslag
    - Johan Godard Reinhold, zaakgelastigde bij de Nedersaksische Kreits en de Hanzesteden, 1802
    - C. de Vos van Steenwijk, ambassadeur in Frankrijk, 1802, en mr. Rutger Jan Schimmelpenninck, minister in Frankrijk, z.d.
    - Pieter Hieronimus van Westreenen, minister in Zweden, 1802.
  - Ingekomen ordonnantie van de Deense koning en nota's van A.P. graaf von Bernstorff, Deens minister van Buitenlandse Zaken, 1799-1801.; 153; 1 omslag
  - Ingekomen brieven van overige correspondenten, te weten:, 154; 1 omslag
    - Thomas ter Borch, 1801
    - Z. Eekhout,koopman, 1802, met bijlage
    - Holmer, 1805
    - Viese te Batavia, 1805.
  - Minuten en afschriften van uitgaande stukken aan:, 155; 1 omslag
    - Pierre Fredrik Daniel Chandon, secretaris van de agent van buitenlandse betrekkingen te `s-Gravenhage, 1798
    - Jan Carel Smissaert, secretaris van de Aziatische Raad, 1797-1801, met bijlage
    - Jacob Abraham de Mist, lid van de Aziatische Raad, 1801
    - Jacob Spoors, agent van Marine, 1800
    - Tadema, procureur der gemeente Amsterdam, 1800
    - mr. Willem Buys, buitengewoon gezant en gevolmachtigd minister in Rusland, 1801
    - Lombar, commandant van `s lands schepen te Bergen, 1800
    - graaf Von Bernstorff, Deens minister van Buitenlandse Zaken, 1798
    - Z. Eekhout, 1801.
  - Concept-instructie voor Johan Valentin Stintzing, commissaris te Rendsburg, 1802.; 156; 1 stuk
  - Tractaten tussen: - Spanje, Frankrijk en de Bataafse Republiek. - Frankrijk en het Duitse keizerrijk. Gedrukt., 1797; 157; 1 omslag
  - Afschriften van correspondentie inzake de schending van neutraal gebied door een Engelse zee-officier in het hertogdom Oldenburg, 1804-1805.; 158; 1 omslag
  - Stukken betreffende het opbrengen naar Farsund van `s lands kotter de `Vlugheid', onder commando van Anthony van Esch, door een Britse kaper, 1796-1797.; 159; 1 omslag
  - Stukken betreffende een schietpartij te Kristiansand tussen het Britse fregat `Nautilus', kapitein Gunter, en het Amsterdamse kaperschip de `Brutaal' onder commando van kapitein-luitenant-ter-zee Van Heemskerk, 1797.; 160; 1 omslag.
- JOOST JACOB VAN ALLER, X.
  Zaakgelastigde, 1805-1807 augustus
  - Ingekomen stukken van en minuten van uitgaande stukken aan Maarten van der Goes, secretaris van staat, later minister van Buitenlandse Zaken, 1805-1807.; 161; 1 omslag
  - Ingekomen brieven van Hendrik Jan Fasmer, commissaris te Bergen. Met bijlagen., 1806; 162; 1 omslag
  - Ingekomen stukken van en minuten van uitgaande stukken aan de graaf Von Bernstorff, Deens minister van Buitenlandse Zaken, 1805-1806.; 163; 1 omslag
- GERRIT CORNELIS MEYNERS, XI.
  Minister plenipotentiaris, 1807-1809.
  - Kopieboek van uitgaande brieven aan de Nederlandse minister van Buitenlandse Zaken, 1807-1809.; 164; 1 deel
  - Kopieboek van uitgaande nota's aan de Deense minister van Buitenlandse Zaken, graaf C. von Bernstorff, 1807-1809.; 165; 1 deel
  - Ingekomen stukken van de Nederlandse minister van Buitenlandse Zaken. Met bijlagen., 1807-1809; 166; 1 pak
  - Ingekomen stukken van Nederlandse consuls te Denemarken, te weten:, 167; 1 omslag
    - Joost Jacob van Aller, consul te Elseneur, 1807-1808
    - Hendrik Jan Fasmer, consul te Bergen, 1807-1808
    - Daniel Isaachsen, consul te Christiansand, 1808
    - Johan Valentin Stintzing, consul te Rendsburg, 1808.
  - Ingekomen nota's van graaf C. von Bernstorff, Deens minister van Buitenlandse Zaken, 1807-1809.; 168; 1 omslag.
  - Ingekomen Deense verordeningen en reglementen. Gedrukt., 1807; 169; 1 omslag
  - Ingekomen brieven van overige correspondenten, te weten:, 170; 1 omslag
    - Coysgame en Lloyds te Rotterdam, 1808
    - Jacob Danckerts te Amsterdam, met aanbevelingsbrief van Van der Spyk, 1807-1808
    - M. Ruschmann Gerh. zoon te Varel, 1808
    - Gothard Friederichs, kapitein 7e regiment infanterie van linie, 1809
    - F.J. Jacobsen te Altona, 1808, met bijlagen
    - Siepman en Pietersen te Amsterdam, 1808
    - Wivet, advocaat voor kapitein Wudemann, 1808
    - magistraat van Tönning, 1808.
  - Nota's en verklaringen inzake de politieke-militaire situatie in Denemarken, 1807-1808.; 171; 1 omslag
  - Stukken betreffende het opbrengen naar Bergen van de `Herstelder', kapitein Rollof de Koe, door het Britse oorlogsschip `Diana', kapitein Jonathan Faulckner, 1797-1807.; 172; 1 omslag
  - Dossier inzake een voor het Oppergerechtshof te Gottorp gevoerd proces over te Tönning geconfisceerde en verkochte goederen, toebehorend aan Nederlandse kooplieden, 1808.; 173; 1 omslag
- PIERRE ETIENNE DE BOURDEAUX, XII.
  Minister plenipotentiaris, 1809-1810.
  - Ingekomen stukken van W.F. Röell, Nederlands minister van Buitenlandse Zaken, 1809-1810.; 174; 1 pak
  - Ingekomen brieven van Nederlandse consuls te Denemarken, te weten:, 175; 1 pak
    - Joost Jacob van Aller, consul te Elseneur, 1809-1810
    - Johan Valentin Stintzing, consul te Rendsburg, 1809-1810
    - Hendrik Jan Fasmer, consul te Bergen, 1809-1810
    - Daniel Isaachsen, consul te Christiansand, 1809
    - Friederich N. Knudtzon, consul in spé te Trontheim, 1810, met bijlagen.
  - Ingekomen stukken van graaf C. von Bernstorff, Deens minister van Buitenlandse Zaken. Met bijlagen., 1809-1810; 176; 1 pak
  - Minuten van uitgaande brieven aan W.F. Röell, Nederlands minister van Buitenlandse Zaken, 1809-1810.; 177; 1 pak
  - Minuten van uitgaande nota's aan graaf C. von Bernstorff, Deens minister van Buitenlandse Zaken, 1809-1810.; 178; 1 omslag
  - Stukken betreffende het opbrengen naar Bronholm van de `George Ludwig' en `Anna Elisabeth', kapitein Berent J. Houwing, door de kaperkapitein Anders Rasmussen, 1809.; 179; 1 omslag
- NEDERLANDS HERVORMDE GEMEENTE TE KOPENHAGEN, XIII.
  - Schenkingsakte van een kapitaal door koningin Charlotte Amelie van Denemarken aan de Duitse en Franse Gereformeerde kerk te Kopenhagen tot onderhoud van hun predikanten. Vertaling., 1713; 180; 1 stuk
  - Testament van Justus van Sonsbeeck en andere stukken betreffende zijn legaat aan de Nederlandse Gereformeerde gemeente te Kopenhagen, 1715-1723.; 181; 1 omslag
  - Rekeningen van de Armenkas der Nederlandse Gereformeerde gemeente te Kopenhagen opgesteld door Reinier van Meurs en ds. Georgius Theodorus Grimmelius, 1745-1756, 1785-1792.; 182; 1 omslag